sk-SK: Funkcie ochrannej fólie: Proti modrému svetlu; Ochrana proti odtlačkom prstov; Antireflexný; Okraje kompatibilné s púzdrom; Hydrofóbny; Oleofóbny povrch; Ochrana súkromia (dvojsmerná); Ochrana súkromia (štvorsmerná); Odolný voči poškriabaniu; Odolné proti rozbitiu.; Iné
ko: 화면 보호기 기능: 블루라이트 차단; 지문방지; 눈부심 방지; 케이스 호환 가장자리; 발수성; 지문방지 코팅; 프라이버시 (2방향); 프라이버시 (4방향); 긁힘 방지; 깨지지 않는; 기타
cs: Funkce ochranné fólie: Ochrana proti modrému světlu; Proti otiskům prstů; Ochrana proti odleskům; Hrany kompatibilní s pouzdrem; Hydrofobní; Oleofobní povrch; Ochrana soukromí (2směrná); Ochrana soukromí (4směrná); Odolný proti poškrábání; Odolný proti rozbití; Jiné
ru: Функции защитной пленки экрана: Защита от синего света; Защита от отпечатков пальцев; Антибликовое покрытие; Совместимые с чехлом края; Гидрофобное покрытие; Олеофобное покрытие; Конфиденциальность (2-сторонняя); Конфиденциальность (4-сторонняя); Устойчивость к царапинам; Безосколочный материал; Другой
lt-LT: Ekrano apsaugos funkcijos: Apsauga nuo mėlynosios šviesos; Apsauga nuo pirštų atspaudų; Apsauga nuo akinimo; Su dėklais suderinami kraštai; Hidrofobinis; Oleofobinė danga; Privatumas (2 kryptys); Privatumas (4 kryptys); Atsparus įbrėžimams; Atsparus smūgiams; Kita
es: Características del protector de pantalla: Filtro de luz azul; Antihuellas; Antirreflejo; Bordes compatibles con funda; Hidrofóbico; Revestimiento oleofóbico; Privacidad (2 direcciones); Privacidad (4 direcciones); Resistente a los arañazos; Inastillable; Otros
da: Skærmbeskyttelsens funktioner: Anti-blåt lys; Anti-fingeraftryk; Anti-genskin; Cover-venlige kanter; Vandafvisende; Olieafvisende belægning; Privatliv (2-vejs); Privatliv (4-vejs); Modstandsdygtig mod ridser; Splintfri; Andet
vi: Tính năng miếng dán màn hình: Chống ánh sáng xanh; Chống bám vân tay; Chống chói; Viền tương thích ốp lưng; Kỵ nước; Lớp phủ kỵ dầu; Bảo mật (2 chiều); Bảo mật (4 chiều); Chống xước; Chống vỡ; Khác
bg-BG: Функции на протектора за екран: Защита от синя светлина; Защита от пръстови отпечатъци; Защита от отблясъци; Ръбове, съвместими с калъф; Хидрофобно; Олеофобно покритие; Поверителност (2-посочна); Поверителност (4-посочна); Устойчив на надраскване; Нечуплив; Други
hr-HR: Značajke zaštite zaslona: Protiv plavog svjetla; Protiv otisaka prstiju; Protiv odsjaja; Rubovi prikladni za masku; Hidrofobno; Oleofobni premaz; Privatnost (2-smjerna); Privatnost (4-smjerna); Otporno na ogrebotine; Otporno na lomljenje; Ostalo
zh-CN: 屏幕保护膜功能: 防蓝光; 防指纹; 防眩光; 保护套友好边缘; 疏水; 疏油涂层; 隐私（双向）; 隐私（四向）; 防刮; 防碎; 其他
th: คุณสมบัติแผ่นป้องกันหน้าจอ: ป้องกันแสงสีน้ำเงิน; ป้องกันรอยนิ้วมือ; ป้องกันการสะท้อน; ขอบเข้ากับเคส; กันน้ำ; เคลือบกันน้ำมัน; ความเป็นส่วนตัว (2 ทิศทาง); ความเป็นส่วนตัว (4 ทิศทาง); ทนต่อการขีดข่วน; ป้องกันการแตก; อื่นๆ
de: Displayschutz-Funktionen: Anti-Blaulicht; Anti-Fingerabdruck; Blendfrei; Hüllenfreundliche Kanten; Hydrophob; Oleophobe Beschichtung; Blickschutz (zweiseitig); Blickschutz (vierseitig); Kratzfest; Bruchsicher; Sonstiges
ja: スクリーンプロテクターの機能: ブルーライトカット; 指紋汚れ防止; 反射防止; ケース対応エッジ; 撥水性; 撥油コーティング; プライバシー（2方向）; プライバシー（4方向）; 傷つきにくい; 飛散防止; その他
sl-SI: Funkcije zaščite zaslona: Proti modri svetlobi; Proti prstnim odtisom; Proti bleščanju; Robovi prilagojeni ovitku; Hidrofobno; Oleofobna prevleka; Zasebnost (2-smerno); Zasebnost (4-smerno); Odporno na praske; Odporno proti razbitju; Drugo
el: Χαρακτηριστικά προστατευτικού οθόνης: Προστασία από μπλε φως; Προστασία από δακτυλικά αποτυπώματα; Αντιθαμβωτική; Συμβατό με θήκη; Υδροφοβική; Ελαιοφοβική επίστρωση; Ιδιωτικότητα (2 κατευθύνσεων); Ιδιωτικότητα (4 κατευθύνσεων); Ανθεκτικό στις γρατσουνιές; Άθραυστο; Άλλο
sv: Skärmskyddsfunktioner: Anti-blått ljus; Anti-fingeravtryck; Reflexskydd; Skalvänliga kanter; Hydrofobisk; Oleofobisk beläggning; Sekretess (2-vägs); Sekretess (4-vägs); Reptålig; Splittersäker; Övrigt
nl: Functies van schermbeschermer: Anti-blauw licht; Anti-vingerafdruk; Ontspiegeld; Hoesvriendelijke randen; Hydrofoob; Oleofobe coating; Privacy (2-wegen); Privacy (4-wegen); Krasbestendig; Breukvast; Andere
nb: Funksjoner for skjermbeskytter: Blålysfilter; Anti-fingeravtrykk; Antirefleks; Dekselvennlige kanter; Hydrofobisk; Oleofobisk belegg; Personvern (2-veis); Personvern (4-veis); Ripebestandig; Splintsikker; Annet
fr: Caractéristiques du protège-écran: Anti-lumière bleue; Anti-empreinte; Anti-reflet; Bords compatibles avec étui; Hydrophobe; Revêtement oléophobe; Confidentialité (2 directions); Confidentialité (4 directions); Résistant aux rayures; Incassable; Autre
pt-PT: Funcionalidades do protetor de ecrã: Anti-luz azul; Anti-impressão digital; Antibrilho; Bordas compatíveis com capa; Hidrofóbico; Revestimento oleofóbico; Privacidade (2 direções); Privacidade (4 direções); Resistente a riscos; À prova de quebra; Outro
hu: Képernyővédő funkciói: Kék fény elleni védelem; Ujjlenyomat elleni; Csillogásmentes; Tokbarát szélek; Hidrofób; Oleofób bevonat; Adatvédelem (2 irányú); Adatvédelem (4 irányú); Karcálló; Törésálló; Egyéb
fi: Näytönsuojan ominaisuudet: Sinisen valon suodatus; Sormenjälkiä hylkivä; Häikäisysuojattu; Koteloystävälliset reunat; Hydrofobinen; Oleofobinen pinnoite; Yksityisyyssuoja (2-tie); Yksityisyyssuoja (4-tie); Naarmuuntumaton; Särkymätön; Muu
ro-RO: Caracteristici protecție ecran: Anti-lumină albastră; Anti-amprente; Anti-orbire; Margini compatibile cu husa; Hidrofob; Acoperire oleofobă; Confidențialitate (2 direcții); Confidențialitate (4 direcții); Rezistență la zgârieturi; Rezistent la spargere; Altele
it: Caratteristiche della protezione schermo: Anti-luce blu; Anti-impronta digitale; Antiabbagliante; Bordi compatibili con custodia; Idrorepellente; Rivestimento oleorepellente; Privacy (2 direzioni); Privacy (4 direzioni); Antigraffio; Infrangibile; Altro
pl: Funkcje ochraniacza ekranu: Ochrona przed niebieskim światłem; Odporna na odciski palców; Antyodblaskowy; Krawędzie dopasowane do etui; Hydrofobowy; Powłoka oleofobowa; Prywatność (2-kierunkowa); Prywatność (4-kierunkowa); Odporna na zarysowania; Odporna na rozbicie; Inne
zh-TW: 螢幕保護貼功能: 抗藍光; 防指紋; 抗眩光; 保護殼友善邊緣; 疏水性; 疏油塗層; 隱私 (雙向); 隱私 (四向); 耐刮; 防碎; 其他
en: Screen protector features: Anti-blue light; Anti-fingerprint; Anti-glare; Case-friendly edges; Hydrophobic; Oleophobic coating; Privacy (2-way); Privacy (4-way); Scratch resistant; Shatterproof; Other
tr: Ekran koruyucu özellikleri: Mavi ışık filtreli; Parmak izi bırakmayan; Parlama önleyici; Kılıf uyumlu kenarlar; Su itici; Yağ tutmaz kaplama; Gizlilik (2 yönlü); Gizlilik (4 yönlü); Çizilmeye dayanıklı; Kırılmaz; Diğer
pt-BR: Recursos do protetor de tela: Anti luz azul; Contra impressão digital; Antirreflexo; Bordas compatíveis com capas; Hidrofóbico; Revestimento oleofóbico; Privacidade (2 direções); Privacidade (4 direções); Resistente a riscos; Inquebrável; Outro